臺灣高雄地方法院刑事判決　　　　　100年度審交易字第439號
公　訴　人　臺灣高雄地方法院檢察署檢察官
被　　　告　姚秀冠
上列被告因過失傷害案件，經檢察官提起公訴（100 年度調偵字
第731 號），本院判決如下：
    主  文
本件公訴不受理。
    理  由
一、公訴意旨如附件起訴書所載。
二、按告訴乃論之罪，告訴人於第一審辯論終結前，得撤回其告
    訴；又告訴經撤回者，法院應諭知不受理之判決，刑事訴訟
    法第238 條第1 項及第303 條第3 款定有明文。
三、本件被告姚秀冠因過失傷害案件，經檢察官提起公訴，認被
    告係犯刑法第284 條第1 項前段之過失傷害罪。依同法第28
    7 條前段之規定，須告訴乃論。茲據告訴人蔡達成於本院審
    理中具狀撤回其告訴，有撤回告訴狀在卷可稽，揆諸前開說
    明，爰不經言詞辯論，逕為諭知不受理之判決。
據上論斷，應依刑事訴訟法第303 條第3 款、第307 條，判決如
主文。
中    華    民    國   100    年    8    月     5    日
                       刑事第十庭  法  官   顏銀秋
以上正本證明與原本無異。
如不服本判決應於收受送達後10日內向本院提出上訴書狀，並應
敘述具體理由；如未敘述上訴理由者，應於上訴期間屆滿後20日
內向本院補提理由書（均須按他造當事人之人數附繕本）「切勿
逕送上級法院」。
中    華    民    國   100    年    8     月    5     日
                                   書記官   林豐富
附件：100 年度調偵字第731 號起訴書
臺灣高雄地方法院檢察署檢察官起訴書
                                    100年度調偵字第731號
    被      告  姚秀冠  女  39歲（民國○○年○月○○日生）
                        住高雄市○○區○○街12號8樓
                        國民身分證統一編號：Ｚ000000000號
上列被告因過失傷害案件，業經偵查終結，認應提起公訴，茲將
犯罪事實及證據並所犯法條分敘如下：
        犯罪事實
一、姚秀冠於民國99年6 月18日11時35分許，在高雄市○○區○
    ○路226 號前，駕駛車牌號碼YX─9585號自用小客車，由南
    往北欲自路邊起駛，再迴轉至對向車道時，適有蔡達成騎乘
    XZQ ─259 號普通重型機車自姚秀冠同向後方行駛而來。姚
    秀冠本應注意車輛起駛前應顯示方向燈，注意前後左右有無
    障礙或車輛行人，並應讓行進中之車輛行人優先通行；且該
    處為雙黃實線，不得迴轉。而依當時之天候、路況，並無不
    能注意之特別情事，詎其竟疏未注意，貿然向左駛出迴轉，
    其上開小客車左前車門遂與蔡達成之機車車頭發生碰撞，致
    蔡達成人車倒地，並受有脂肪栓塞、右股骨幹骨折、右膝後
    十字韌帶斷裂、右髕骨骨折之傷害。
二、案經蔡達成訴由高雄市政府警察局三民第二分局報告偵辦。
        證據並所犯法條
一、證據名稱及待證事實：
┌──┬─────────┬──────────────┐
│編號│    證據方法      │          待證事實          │
├──┼─────────┼──────────────┤
│ １ │被告姚秀冠於警詢及│被告坦承當時有自路邊起駛駛出│
│    │本署偵訊中之供述  │並迴轉之事實，惟辯稱對方車速│
│    │                  │過快云云。                  │
├──┼─────────┼──────────────┤
│ ２ │證人即告訴人蔡達成│佐證被告向左駛出並迴轉，因而│
│    │於警詢及本署偵訊時│肇事導致告訴人人車倒地並受有│
│    │之具結證述        │傷害之事實。                │
├──┼─────────┼──────────────┤
│ ３ │卷附道路交通事故現│佐證本件事故發生之情形。    │
│    │場圖、道路交通事故│                            │
│    │調查報告表(一)(二)各1 │                            │
│    │份、高雄市政府警察│                            │
│    │局交通大隊交通事故│                            │
│    │談話紀錄表2份、現 │                            │
│    │場照片4張         │                            │
├──┼─────────┼──────────────┤
│ ４ │告訴人於高雄長庚醫│佐證告訴人確因本件事故而受有│
│    │院之診斷證明書1 份│傷害之事實。                │
└──┴─────────┴──────────────┘
二、按車輛行車起駛前應顯示方向燈，注意前後左右有無障礙或
    車輛行人，並應讓行進中之車輛行人優先通行。又雙黃實線
    設於路段中，用以分隔對向車道，並雙向禁止超車、跨越或
    迴轉。而汽車在設有禁止迴車標誌或劃有分向限制線，禁止
    超車線、禁止變換車道線之路段，不得迴車。道路交通安全
    規則第89條第1 項第6 款、第106 條第2 款、道路交通標誌
    標線號誌設置規則第149 條第1 項第1 款第8 目分別定有明
    文。本件被告姚秀冠當時於路邊起駛欲迴轉時，本應注意上
    開規定，且依卷附資料記載，事故當時天氣晴、日間自然光
    線、柏油路面乾燥無缺陷，無障礙物而視距良好，被告並無
    不能注意之特別情事，仍疏未注意而肇事，是其駕駛行為顯
    有過失，且與告訴人之傷害結果間應有相當因果關係，有診
    斷證明書1 份可憑。綜上所述，被告犯嫌堪已認定。核其所
    為，係犯刑法第284 條第1 項前段之過失傷害罪嫌。
三、依刑事訴訟法第251條第1項提起公訴。
      此   致
 臺灣高雄地方法院
中    華    民    國    100    年    4    月    25    日
                              檢  察  官  劉 彥 君
上正本證明與原本無異
中    華    民    國   100    年    5     月    3     日
                              書  記  官  鄭 麗 芳
所犯法條：
中華民國刑法第284條
（過失傷害罪）
因過失傷害人者，處 6 月以下有期徒刑、拘役或 5 百元以下罰
金，致重傷者，處 1 年以下有期徒刑、拘役或 5 百元以下罰金
。
從事業務之人，因業務上之過失傷害人者，處 1 年以下有期徒
刑、拘役或 1 千元以下罰金，致重傷者，處 3 年以下有期徒刑
、拘役或 2 千元以下罰金。